# 分期收款销售商品怎么确定是具有“融资性质”？

提问人：gasjw 时间：2016-08-12 09:22:40
一家客户，生产分布式 发电设备，现推出政策，面向内部员工销售，价格只有几万元，但是有分期收款政策，分期一年半，每月收取固定金额，这算不算是具有融资性质？账务处理有必要去确认长期应收、未确认融资费用那样来做吗？我看准则上写“具有融资性质”，什么叫“具有融资性质”呀？ 这是会计上的处理，又涉及到税务上的处理，纳税义务的发生时间，这个要不要和会计上分期确认收入保持一致呢？ 谢谢陈版，谢谢大家！

回答人：chenyiwei
“具有融资性质”是 2006 年新准则刚发布时的认识，当时作出这一描述的初衷是缩小折现计量方法的使用范围，适当照顾以往工作习惯，便于新旧准则的平稳衔接。现在随着对会计准则理解和运用的深入，只要是折现值与名义金额之间的差异对财务报表构成重大影响的情况，都应严格遵循金融工具确认和计量准则所规定的实际利率法和摊余成本计量，而不论最初的动机是否包含获得融资。

提问人：ttt520 时间：2018-07-26 17:13:55
请问陈老师，分期收款销售商品的付款期限大于一年，且利息收入重大的，需要将未来收款额折现确认会计收入，是具有融资性质的分期收款，这一点是明确的。 但还有三种情况： 1 ，付款期大于一年，利息收入不重大。 2 ，付款期小于一年，利息收入重大。 3 ，付款期小于一年，利息收入不重大。 请问 一，是否1.2.3都不需要折现，因为要同时满足大于一年且利息收入重大的才折现？ 二，是否 1 ， 2 ， 3 都具有融资性质，因为只要未来收款额与现销价有差异就是具有融资性质？还是说1 ， 2 ， 3 都不具有融资性质，因为要同时满足大于一年且利息收入重大？
谢谢

回答人：chenyiwei
这是基于重要性原则的判断问题。即：原则上都应折现，实务中对某些影响较小的案例不折现是基于不违反重要性原则前提下的简化处理。

提问人：ttt520 时间：2018-07-27 16:36:07
就是说根据重要性原则，同时满足收款期大于一年和利息收入重大的，才需要折现对吗？那么判断是否具有融资性质也是同时满足这两点吗？

回答人：chenyiwei
实务中一般可以这样理解。